

CHIRAH Mohammed

Développeur FULL STACK

+212 603359272

mohammed.chirah@gmail.com

in Mohammed Chirah

Derb douam rue 5 N 37 Casablanca

FORMATION

License en Système d'information et transformation digitale Fst Settat 2022 - 2023

diplôme d'études universitaires scientifiques et techniques (MIP) Fst Settat 2019- 2022

Baccalauréat en science de physique Lycée Elkindy 2018 - 2019

COMPETENCES

 Langages: HTML, CSS, JAVASCRIPT, TYPESCRIPT

 technologies: MERN,NODEJS, EXPRESSJS, REACTJS, TAILIWINDCSS, MONGODB

• BASE DE DONNEES: SQL, NOSQL

• OUTILS: GIT/GITHUB, AGILE, UML, MERISE

LANGUES

ARABE: MATERNELLE

• FRANCAIS: AVANCE

ANGLAIS: INTERMIDAIRE

PROFIL

Détenteur d'une licence en Systèmes d'Information et Transformation Digitale, passionné par les nouvelles technologies et leur impact sur les entreprises. Motivé pour contribuer à la transformation digitale des organisations et acquérir de nouvelles expériences professionnelles.

EXPÉRIENCES

Développeur full stack MERN

2023 - 2024

ARK-X TALENT FACTORY I Casablanca

- Conception et développement de fonctionnalités
- Gestion de la base de données MongoDB
- Développement d'API avec Node.js et Express
- Intégration de fonctionnalités en temps réel
- Développement d'interfaces utilisateur dynamiques avec React

Administrateur de l'Application CIH Online (3 mois) 2023 - 2024

CIH BANK I Casablanca

- Gestion des comptes abonnés
- Résolution des problèmes liés aux clients et à l'application
- Gestion du statut des abonnés
- Assistance client

Stage Pfe (3 mois)

2022 - 2023

Bizops | Casablanca

Développement d'une application web de gestion de pointage des employées interagit avec une pointeuse zkteco k14.

PROJETS ACADÉMIQUES

gestion de pointage:

 application d'administration et gestion de pointage,présence et l'absence des employées en sein de Bizops qui interagit avec une pointeuse zkteco k14 (Laravel,filament,python,tailiwindCss,php,MySql).

SiteWeb E-commerce:

 vente de café en ligne avec html, css, php, javascript, MySql.